# ppp项目

提问人：xwg007vip 时间：2021-09-28 13:41:03
请教陈版，客户甲和乙、丙公司签订协议，共同成立一个项目公司，建设某项目，甲占20%，乙占5%，丙占75%，合同约定建设完成后，由甲回购乙丙的股权，这个项目的资产所有权待回购义务完成后全部归属甲，乙丙不在享有任何权利及义务。实际该项目 2017 年已经完工，甲支付的回购款在在建工程归集，依据合同是否待甲支付最后一笔回购款后才能转固，并开始计提折旧？

回答人：chenyiwei
要考虑该交易的实质是否为乙丙为甲的该建设项目提供融资，项目的建设过程是否由甲主导等。
如果是，则该项目公司应一直由甲合并，在合并报表中将乙丙的出资确认为负债处理，是否转固取决于该工程何时达到预定可使用状态，而与回购款（实际上是还本）的支付情况无关。